【裁判字號】    90,訴,751
【裁判日期】    900713
【裁判案由】    毒品危害防制條例
【裁判全文】
台灣桃園地方法院刑事判決                            九十年度訴字第七五一號
    公  訴  人  臺灣桃園地方法院檢察署檢察官
    被      告  甲○○
右列被告因違反毒品危害防制條例案件，經檢察官提起公訴（九十年度毒偵字第七０
九號、第九六０號），本院判決如左：
    主  文
甲○○施用第一級毒品，累犯，處有期徒刑拾月。又連續施用第二級毒品，累犯，處
有期徒刑陸月。扣案安非他命壹小包（毛重零點參公克）沒收銷燬之，扣案吸食器壹
組沒收。應執行有期徒刑壹年壹月，扣案安非他命壹小包（毛重零點參公克）沒收銷
燬之，扣案吸食器壹組沒收。
    事  實
一、甲○○前曾於民國八十五年間因麻藥案件，經本院判處有期徒刑六月確定，於八
    十六年十二月二十七日執行完畢。又因施用第二級毒品安非他命案件，經依本院
    裁定送觀察、勒戒後，認無繼續施用毒品傾向，由台灣桃園地方法院檢察署檢察
    官於八十八年十月十八日以八十八年度偵緝字第一００二號不起訴處分確定在案
    ，仍不知悔改，又分別基於施用第一、二級毒品海洛因及安非他命之犯意，並基
    於施用安非他命之概括犯意，自前開不起訴處分後五年內之九十年一月底某日起
    至同年二月十日止，連續在桃園縣大溪鎮山豬湖遊樂區附近不詳工地內，施用第
    二級毒品安非他命，前後約五次；另於九十年二月十三日（起訴書誤載為二月十
    日）採尿時起回溯二十四小時內某時，在桃園縣不詳地點施用第一級毒品海洛因
    一次。嗣為警先於九十年二月十日晚間十一時五十分許，在桃園縣大溪鎮月眉里
    山豬湖十二號處查獲，並扣得第二級毒品安非他命一小包（毛重零點三公克）、
    其所有供施用第二級毒品器具吸食器一組等物，經依本院以九十年度毒聲字第五
    九六號裁定送觀察、勒戒後，於入台灣桃園看守所附設勒戒所執行觀察勒戒時，
    復經該所人員於九十年二月十三日採尿送驗，而檢驗出其尿液含嗎啡陽性反應。
    嗣甲○○經觀察勒戒結果，認有繼續施用毒品傾向，而由檢察官聲請，於九十年
    三月八日，經本院以九十年度毒聲字第一０八六號裁定，令甲○○入戒治處所施
    以強制戒治一年迄今。
二、案經桃園縣警察局大溪分局、台灣桃園看守所分別報請台灣桃園地方法院檢察署
    檢察官偵查起訴。
    理  由
一、訊據被告甲○○固坦承施用安非他命之事實，惟否認有何施用海洛因之犯行，辯
    稱：我沒有用海洛因云云。然查，經二次採集被告尿液送驗結果，一呈甲基安非
    他命陽性反應，一呈嗎啡及甲基安非他命陽性反應，有桃園縣衛生局、台灣桃園
    看守所附設勒戒處所出具之尿液檢驗報告各一份附卷可稽，即被告亦不否認施用
    安非他命等語，此外復有第二級毒品安非他命一小包（毛重零點三公克）、施用
    毒品器具吸食器一組扣案可資佐證，其確有施用海洛因及安非他命之事實，已堪
    認定；所辯未施用海洛因云云，核屬卸責之詞，並不足採。又被告前因施用毒品
    案件，經依本院裁定送觀察、勒戒後，認無繼續施用毒品之傾向，由台灣桃園地
    方法院檢察署檢察官於八十八年十月十八日以八十八年度偵緝字第一００二號不
    起訴處分確定，亦有不起訴處分書在卷足憑。其於經不起訴處分後，五年內再犯
    本件毒品危害防制條例第十條第一、二項之罪，經本院裁定送觀察勒戒，認有繼
    續施用毒品傾向，再經本院裁定令被告入戒治處所施以強制戒治迄今，則有臺灣
    桃園地方法院檢察署刑案資料查註紀錄表、台灣高等法院被告全國前案記錄表、
    本院九十年度毒聲字第五九六號、第一０八六號裁定及台灣桃園看守所附設勒戒
    處所九十年二月二十三日桃所澄衛勒字第二一０號函送之證明書一份附卷可參。
    而毒品危害防制條例第二十條各項規定，均係就犯第十條之罪而言，並未就所犯
    係第十條第一項或第二項之罪予以分別；且同一被告先後施用第一、二級毒品，
    經法院分別裁定觀察、勒戒後，依保安處分執行法第四條之一第一項第三款之規
    定，僅執行其一；佐以醫師實際上執行觀察有無繼續施用毒品傾向，係就有無施
    用第一級毒品或第二級毒品為全體綜合觀察，並非單獨評斷，是被告前次雖係施
    用第二級毒品，經送觀察勒戒後認無繼續施用傾向，而經檢察官為不起訴處分確
    定後，再犯本件施用第一、二級毒品犯行，就施用第一級毒品部分仍屬再犯，併
    予敘明。綜上所述，本件事證明確，被告犯行堪予認定。
二、核被告甲○○所為，係犯毒品危害防制條例第十條第一項、第二項之罪。持有安
    非他命及海洛因之低度行為，分別為施用之高度行為所吸收，不另論罪。其多次
    施用安非他命行為時間密接、所犯構成要件相同罪名，顯係基於概括犯意而為，
    應依連續犯規定以一罪論。所犯施用第一、二級毒品二罪間方法互異，行為不同
    ，係分別起意，應予分論併罰。又被告前有如事實欄所示之科刑及執行情形，此
    有台灣桃園地方法院檢察署刑案資料查註紀錄表一紙附卷足憑，其於刑之執行完
    畢後，五年內再犯本件有期徒刑以上刑之罪，為累犯，依刑法第四十七條規定加
    重其刑。爰審酌被告經觀察勒戒後仍再犯罪，顯見戒毒意志不堅，及其犯罪戕害
    自身，尚無害及他人，且犯罪後坦承犯行，態度良好等一切情狀，酌情各量處如
    主文所示之刑，並合併定執行刑。扣案安非他命一小包為毒品，依毒品危害防制
    條例第十八條第一項前段沒收銷燬之；吸食器一組為被告所有供犯罪所用之物，
    業據被告於警訊中供明在卷，其於審理時翻稱：非其所有云云，無從憑信，依刑
    法第三十八條第一項第二款之規定沒收。
據上論斷，應依刑事訴訟法第二百九十九條第一項前段，毒品危害防制條例第十條第
一項、第二項、第十八條第一項前段，刑法第十一條、第五十六條、第四十七條、第
五十一條第五款，第三十八條第一項第二款，判決如主文。
本案經檢察官許炳文到庭執行職務
中        華        民        國      九十    年    七    月    十三    日
                          台灣桃園地方法院刑事第五庭
                                          法  官
如不服本判決，應於送達後十日內，向本院提出上訴狀。
論罪科刑法條：毒品危害防制條例第十條第一、二項


司法院資訊處製作；財團法人民間司法改革基金會備份。
